【裁判字號】    98,消債更,139
【裁判日期】    980526
【裁判案由】    更生事件
【裁判全文】
臺灣士林地方法院民事裁定           98年度消債更字第139號
債  務  人  甲○○○○○○
代  理  人  陳盈潔律師
債務人聲請更生事件，本院裁定如下：
    主  文
債務人應於本裁定送達後三十日內，補提如附表所示文件及資料
到院。
    理  由
一、按債務人不能清償債務或有不能清償之虞者，得依本條例所
    定更生或清算程序，清理其債務，消費者債務清理條例第3
    條定有明文。又債務人聲請更生時，所提出之財產及收入狀
    況說明書，應表明下列事項，並提出證明文件：一、財產目
    錄，並其性質及所在地。二、最近五年是否從事營業活動及
    平均每月營業額。三、收入及必要支出之數額、原因及種類
    。四、依法應受債務人扶養之人，此觀諸消費者債務清理條
    例第43條第6 項規定自明。次按，債務人聲請更生或清算不
    合程式或不備其他要件者，法院應以裁定駁回之，但其情形
    可以補正者，法院應定期間先命補正，同條例第8 條定有明
    文。且更生之聲請有拒絕提出關係文件者，應駁回之，參諸
    同條例第46條第3 款規定自明。
    按聲請更生或清算不合程式或不備其他要件者，法院應以裁
    定駁回之，但其情形可以補正者，法院應定期間先命補正，
    消費者債務清理條例第8 條定有明文。
二、查本件債務人具狀聲請更生，漏未提出如附表所示文件及資
    料到院，爰定期命補正，如逾期未補正，則駁回其聲請。
中    華    民    國    98    年    5     月    26    日
                  民事第三庭  法      官  林尚諭
上為正本係照原本作成。
本件不得抗告。
中    華    民    國    98    年    5     月    26    日
                              書  記  官  朱亮彰
附表：
1、債務人應說明其名下汽車（丁○○○-QB） 之實際使用者，有何
   使用汽車之原因及必要，並表明若經裁定開始更生，是否同
   意將汽車變賣以清償債務，並節省相關支出。
2、說明目前所居住房屋坪數，所有居住成員，如何與共同居住
   成員分擔租金及居住費用，並提出所有居住人收入證明。
3、債務人主張其民國95、96年所得稅繳納金額分別為新臺幣（
   下同）3979元及9014元。惟該二筆金額係債務人於每月薪資
   所得中預扣之金額，非必然為其所得稅繳納金額。且以債務
   人育有二名未成年子女，並扶養母親之情形，顯有受退稅之
   可能。債務人應提出其於95、96年綜合所得稅申報書，或繳
   納所得稅證明文件。
4、債務人97年度薪資所得扣繳憑單影本。
5、債務人應提出丙○○○全戶戶籍謄本（記事勿省略），95、
   96年綜合所得稅各類所得資料清單及最新財產歸屬資料清單
   。並提出相關證明文件，說明是否領取老人年金、勞保給付
   及金額。目前實際居住地址，與何人同住，其每月生活費用
   之明細、各細項金額，有無工作，及收入證明影本。
6、丙○○○所有扶養義務人之收入證明，如何分擔扶養費用，
   及其實際支出之扶養費。若未支出，應釋明其未能支出之原
   因。
7、提出債務人配偶乙○○最新勞保被保險人投保資料表，並按
   時間順序，列表說明自96年3 月起迄今，其所有工作內容、
   來源（即僱主）、實際收入金額，並提出薪資單影本及薪資
   轉帳存摺內頁影本（二者皆須提出）。縱未能提出薪資證明
   文件，仍應按月記載大約收入金額並說明目前工作內容。
8、債務人居住於臺北市北投區，依內政部主計處公布98年度臺
   北市每人每月最低生活費為1 萬4558元（包含食衣住行育樂
   醫療雜支等）。又應受扶養人之扶養費依財政部扶養免稅額
   計算，平均每月為6417元，是債務人之每月生活費應不得超
   過1 萬4558元，債務人與其配偶共同負擔應受扶養人戊○○
   及己○○之扶養費，應不得超過6417元，合計2 萬0975元始
   屬合理，縱加計丙○○○扶養費每月3000元，亦僅得為2 萬
   3975元。惟債務人於積欠高額債務無力清償之情形下，仍每
   月支出4 萬3763元（（893048＋157272）÷24＝43763） ，
   已超過上開最低生活費標準甚多，債務人顯未撙節支出，有
   不當浪費之情。債務人應說明若經裁定開始更生後，是否同
   意撙節支出至上開最低生活費標準，若不同意，應詳為說明
   須合理增加之費用明細、各細項金額及必要性。


司法院資訊處製作；財團法人民間司法改革基金會備份。
